Inventaris van het archief van het Ministerie van Economische Zaken: Directoraat-Generaal voor het Midden- en Kleinbedrijf en het Toerisme, (1916) 1945-1965 (1978)
Nationaal Archief, Den Haag
- Stukken betreffende bijzondere onderwerpen, 2.
  - Taakuitvoering, 2.2
    - -1.82 Economische aangelegenheden, 2.2.7
      - Handel en ambacht. Internationale economische betrekkingen, 2.2.7.4
        - Detailhandel en ambacht, 2.2.7.4.A
          - Regeling van en toezicht op de vestiging van bedrijven, 2.2.7.4.A.6
            - Stukken betreffende totstandkoming, verlenging, wijziging en intrekking van vestigingsbesluiten aangaande eisen van vakkennis, handelskennis en kredietwaardigheid van ondernemers in verschillende branches, ingevolge toepassing van de VWK 1937 en de VB 1954, 1944-1975; 640-789; 55 pakke
              - Graveerbedrijven, 1951-1955, 648
              - Carrosserie- en wagenbouwbedrijven en aanverwante bedrijven, 1946-1961, 649; 1 pak
              - Smidsbedrijven, 1944-1949, 650
              - Loodgieter-, gas- en waterfitterbedrijven en sanitairinstallatiebedrijven, 1944-1960, 651
              - Orgelbouwers- en orgelherstellersbedrijven, 1944-1959, 652
              - IJsbereidersbedrijven, 1946-1965, 653; 1 pak
              - Terrazzo- en houtgranietbedrijven, 1944-1951, 654
              - Kleinhandel in grammofoonplaten, 1954-1964, 655
              - Kleinhandel in verfwaren, 1957-1965, 656; 1 pak
              - Horecabedrijven, 1948-1965, 657; 1 pak
              - Horecabedrijven, 1958-1961, 658; 1 pak
              - Verhuis- en inboedelverpakkingsondernemers, 1954-1964, 659; 1 pak
              - Naaimachinebedrijven, 1944-1965, 660; 1 pak
              - Metaalbewerkings- en aanverwante bedrijven, 1954-1958, 661; 1 pak
              - Metaalbewerkings- en aanverwante bedrijven, 1960-1964, 662; 1 pak
              - Kleinhandel in ijzerwaren en gereedschappen, 1944-1962, 663; 1 pak
              - Edelmetaal- en uurwerkbedrijven, 1944-1965, 664; 1 pak
              - Schoonheidsverzorging, 1954-1958, 665; 1 pak
              - Kantoorartikelbedrijven, 1946-1965, 666; 1 pak
              - Maatkledingbedrijven, 1946-1965, 667; 1 pak
              - Gebruiksartikelbedrijven, 1948-1966, 668; 1 pak
              - Gebruiksartikelbedrijven, 1963-1966, 669; 1 pak
              - Drogisterijartikelen, 1947-1965, 670; 1 pak
              - Schoenbedrijven, 1944-1966, 671; 1 pak
              - Kleinhandel in huishoudelijke artikelen en speelgoed, 1946-1960, 672; 1 pak
              - Kleinhandel in lederwaren en reisartikelen, 1944-1956, 673
              - Opticiensbedrijven, 1944-1965, 674; 1 pak
              - Electrotechnische bedrijven, 1954-1965, 675; 1 pak
              - Kleinhandel in kleine dieren en hengelsportartikelen, 1947-1964, 676; 1 pak
              - Veilinghoudersbedrijven, 1954-1965, 677
              - Handel in strovlas, 1954-1957, 678
              - Algemene exporthandel, 1953-1957, 679
              - Groothandel pluimvee, wild en tamme konijnen, 1956-1962, 680
              - Scheepsleveranciers, 1952-1957, 681
              - Landbouwspuitbedrijven, 1957-1960, 682; 1 pak
              - Ambulante handel (algemeen en bloemen en fruit), 1958-1962, 683; 1 pak
              - Groothandel algemeen, 1956-1963, 684; 1 pak
              - Kappersbedrijven, 1946-1958, 685
              - Schildersbedrijven, 1947-1958, 686
              - Brandstoffenhandel, 1955-1961, 687
              - Goud- en zilverbedrijven, 1944-1953, 688
              - Kruideniersbedrijven, 1955, 689
              - Bakkersbedrijven, 1945-1949, 690
              - Handel in alcoholische en alcoholvrije dranken, 1944-1961, 691
              - Piano- en orgelhandel, 1946-1959, 692
              - Kleinhandel in en reparatie van motorrijtuigen, rijwielen en banden, 1946-1961, 693; 1 pak
              - Kleinhandel in en reparatie van motorrijtuigen, rijwielen en banden, 1962-1964, 694; 1 pak
              - Kleinhandel in textielgoederen, 1944-1963, 695; 1 pak
              - Kleinhandel in textielgoederen, 1944-1965, 696; 1 pak
              - Instrumenten- en gereedschapmakersbedrijven, 1951-1953, 697
              - Voetverzorgingsbedrijven, 1951-1960, 698
              - Steenhouwersbedrijven, 1948-1958, 699
              - Metselaarsbedrijven, 1952-1957, 700
              - Rietdekkersbedrijven, 1955-1956, 701
              - Autosloopbedrijven, 1946-1952, 702
              - Kermisinrichtingen, 1946-1960, 703
              - Bandagistenbedrijven, 1944-1953, 704
              - Kleinhandel in schilderijen, platen en lijsten, 1949-1953, 705
              - Verwarmings- en aanverwante bedrijven, 1941-1961, 706
              - Auto- en motorrijscholen, 1954-1960, 707
              - Toneelkappers- en grimeursbedrijven, 1946-1959, 708
              - Rietmattenfabrikanten, 1956, 709
              - Autoverhuurbedrijven, 1953-1962, 710
              - Kleinscheepsbouw- en jachthavenbedrijven, 1953-1962, 711
              - Voegersbedrijven, 1956-1962, 712
              - Mandenmakerijen, 1955-1956, 713
              - Steengaasconstructiebedrijven, 1956-1957, 714
              - Betonijzervlechtersbedrijven, 1956, 715
              - Loonconfectionnairs, 1954-1955, 716
              - Modelmakersbedrijven, 1955-1957, 717
              - Opkopersbedrijven van oude materialen en afvalstoffen, 1953-1959, 718
              - Textielambachten, 1949-1962, 719
              - Schoonmaakbedrijven, 1954-1961, 720
              - Grondborings- en buizenlegbedrijven, 1954-1956, 721
              - Leesbibliotheekbedrijven, 1951-1961, 722
              - Tegelzettersbedrijven, 1954-1956, 723
              - Liftnijverheid, 1958-1960, 724
              - Aannemers-en opruimingsbedrijven, 1955-1958, 725
              - Autoreisbureaubedrijven, 1953-1960, 726; 1 pak
              - Bontwerkersbedrijven, 1945-1958, 727; 1 pak
              - Rouw- en ambulancebedrijven, 1948-1955, 728
              - Persfotografische bedrijven, 1956-1960, 729
              - Kleinhandel in gebruikte en ongeregelde goederen 1951-1960, 730
              - Tandtechnisch-laboratoriumbedrijven, 1944-1961, 731; 1 pak
              - Aardewerkbedrijven, 1951-1954, 732
              - Agrarische loonbedrijven, 1951-1954, 733
              - Kleinhandel in aardappelen, groenten en fruit, 1946-1962, 734
              - Kleinhandel in muziekinstrumenten, 1944-1962, 735; 1 pak
              - Rietmeubelnijverheid, 1961-1962, 736
              - Lederwarenambacht, 1946-1965, 737
              - Bouwnijverheidsbedrijven, 1944-1957, 738; 1 pak
              - Bouwnijverheidsbedrijven, 1956-1965, 739; 1 pak
              - Bouwnijverheidsbedrijven, 1958-1961, 740; 1 pak
              - Fotografische bedrijven, 1946-1964, 741; 1 pak
              - Boekverkopersbedrijven, 1956-1965, 742; 1 pak
              - Levensmiddelenbedrijven, 1955-1958, 743; 1 pak
              - Levensmiddelenbedrijven, 1959-1960, 744; 1 pak
              - Levensmiddelenbedrijven, 1960, 745; 1 pak
              - Levensmiddelenbedrijven, 1958-1969, 746; 1 pak
              - Slagersbedrijven, 1948-1964, 747
              - Kruideniersbedrijven, 1955-1965, 748
              - Poeliersbedrijven, 1947-1960, 749
              - Melk- en zuivelhandel, 1951-1958, 750
              - Begrafenisbedrijven, 1954-1964, 751
              - Grafische bedrijven, 1948-1952, 752; 1 pak
              - Grafische bedrijven, 1953-1960, 753; 1 pak
              - Grafische bedrijven, 1961-1965, 754; 1 pak
              - Metaalnijverheidskleinbedrijven, 1951-1953, 755
              - Messen-, scharen-, gereedschap- en instrumentenslijpbedrijven, 1951-1953, 756
              - Groothandel goud- en zilverwerk, 1954-1956, 757
              - Groothandel in uurwerken, 1956, 758
              - Groothandel in schoolbehoeften, 1953-1956, 759
              - Groothandel in vis, 1955-1956, 760
              - Groothandel in kruidenierswaren en kaas, 1956-1962, 761
              - Groothandel in zoetwaren, 1956-1962, 762
              - Groothandel en exporthandel in bloemkwekerijproducten, 1956-1962, 763
              - Groothandel in boomkwekerijproducten, 1956-1958, 764
              - Groothandel in gedistilleerde dranken en wijnen, 1955-1960, 765
              - Groothandel in bier en mineraalwater, 1947-1960, 766
              - Groothandel in plantenziektenbestrijdingsmiddelen en insecticiden, 1956-1957, 767
              - Groothandel in leder, 1956-1957, 768
              - Groothandel in poot-, consumptie- en voederaardappelen, 1954-1962, 769; 1 pak
              - Groothandel in groenten, fruit, zuurkool en gezouten groenten (fruitpachters), 1955-1962, 770; 1 pak
              - Groothandel in vlees, slachtafvallen, darmen en vee, 1956-1962, 771
              - Groothandel in eieren, 1955-1962, 772
              - Brood- en banketbedrijven, 1944-1951, 773
              - Meubilerings-, meubelmakers-, behangers-, stoffeerders- en beddenmakersbedrijven, 1944-1975, 774; 1 pak
              - Meubilerings-, meubelmakers-, behangers-, stoffeerders- en beddenmakersbedrijven, 1950-1965, 775; 1 pak
              - Kleinhandel in vleeswaren, 1951-1953, 776
              - Kleinhandel in parfumerieën, cosmetische en toiletartikelen, 1944-1961, 777
              - Tabakshandel, 1949-1965, 778
              - Kleinhandel in sportartikelen, 1949-1959, 779
              - Boek- en kantoorboekbindersbedrijven, 1950-1955, 780
              - Loodbrandersbedrijven, 1951-1953, 781
              - Chemigrafische bedrijven, 1950-1953, 782
              - Was- en strijkbedrijven, 1944-1964, 783; 1 pak
              - Aannemersbedrijven op het gebied van grond-, water-, en wegenbouw, 1956-1965, 784; 1 pak
              - Algemeen, 1951-1964, 785
              - Bloemenverkopers- en hoveniersbedrijven, 1956-1964, 786
              - Verschillende branches, ingevolge VWK 1937, 1950-1954, 787
              - Verschillende branches, ingevolge VB 1954, 1955-1962, 788
              - Verlenging vestigingsbeschikkingen van verschillende branches, 1956, 789
            - Stukken betreffende uiteenzetting omtrent de VWK 1937, het Besluit algemeen vestigingsverbod kleinbedrijf (BAVK 1941) en het Besluit reëvacuatievestiging kleinbedrijf 1945, alsmede het Ontwerp-besluit registratie middenstandsbedrijven, 790; 1 omslag
            - Stukken betreffende behandeling van verzoeken aangaande vestigingsvergunningen, 1945-1965; 791-795; 2 pakken en 3 omslagen
              - Weigeren vestigingsvergunningen krachtens BAVK 1941, voorbeeldstukken, 791
              - Verlenen vergunningen tot vestiging als tussenpersoon in onroerende goederen of als veilinghouder, voorbeeldstukken 1946-1964, 792; 1 pak
              - Behandelen aanvragen ministeriële verklaringen van handelskennis en vakbekwaamheid, voorbeeldstukken 1950-1965, 793; 1 pak
              - Afwijzen beroepen tegen besluiten KvK en F tot weigering van vestigingsvergunningen, voorbeeldstukken 1952-1954, 794
              - Behandelen van beroepen inzake ontheffingsaanvragen krachtens VB 1954, 1962-1964, 795
            - Notulen van de installatie en van vergaderingen van de Beroepscommissie Indeling Kappersbedrijven, met bijlage, 1946-1947; 796; 1 omslag
            - Stukken betreffende jurisprudentie ingevolge de VWK 1937, het BAVK 1941 en het Bedrijfsvergunningenbesluit 1941, 1946-1953; 797; 1 pak
            - Stukken betreffende totstandkoming, wijziging en toepassing van regelingen, beschikkingen en besluiten aangaande vestigingsvoorwaarden, 1946-1965; 798-807; 1 pak en 9 omslagen
              - Wijziging BAVK 1941, 1946-1949, 798
              - Totstandkoming en toepassing Basisbesluit vestigingseisen kredietwaardigheid en handelskennis, 1953-1959, 799; 1 pak
              - Ontwerp-wet winkelbibliotheken, ter verbetering van de bedrijfsuitoefening, 1955-1956, 800
              - Totstandkoming en wijziging KB gegevens vergunningsaanvragen VB 1954, 1957-1959, 801
              - Totstandkoming en wijziging Beschikking richtlijnen verklaringen handelskennis en vakbekwaamheid, 1958-1965, 802
              - Inwerkingtreding nieuwe verdeling en afdracht van leges inzake VB 1954, 1961-1963, 803
              - Totstandkoming Beschikking vaststelling nieuwe modellen van formulieren voor de VB 1954, 1963-1965, 804
              - Wijziging Uitvoeringsbesluit VB 1954 en van bijlagen 1 en 2 Besluit gegevens vestigingsvergunningen, 1964, 805
              - Nota's behandeling in de ministerraad Ontwerpvestigingsbesluit chemisch wasbedrijf, 1965, 806
              - Onderzoek wenselijkheid wijziging verschillende vestigingsbesluiten, 1965, 807
            - Stukken betreffende behandeling van aanvragen om uitvaardiging van vestigingsbesluiten, 1946-1965; 808-812; 4 omslagen, 1 stuk
              - Algemene Schoorsteenvegerspatroonbond, 1946-1965, 808
              - Kermisbedrijven, 1951-1954, 809
              - Bitumineuze dakbedekkingsbedrijven, 1957-1965, 810
              - Belgische opticiens, 1963, 811; 1 stuk
              - Nederlandse Vereniging van Grammofoon-Detailhandelaren, 1963-1964, 812
            - Stukken betreffende de toepassing van de VWK 1937 en de VB 1954 en van vestigingsbesluiten, 1947-1965; 813-820; 4 pakken en 4 omslagen
              - VWK 1937, 1947-1965, 813
              - VB 1954, 1952-1957, 814
              - VB 1954, 1958-1961, 815; 1 pak
              - VB 1954, 1962-1965, 816; 1 pak
              - VB 1954, A t/m Z, 1953-1960, 817; 1 pak
              - VB 1954, 1962-1965, 818
              - Behandeling verzoeken om inlichtingen inzake toepassing VWK 1937, VB 1954 en vestigingbesluiten, 1962-1965, 819; 1 pak
              - Toepassing vestigingsregelingen, 1964-1965, 820
            - Stukken betreffende vernietiging van besluiten van KvK en F tot weigering van vestigingsvergunningen, 1950-1963; 821; 1 pak
            - Stukken betreffende het bepalen van de positie van schoolleveranciers ten opzichte van de bestaande vestigingsregelingen voor ondernemers, 1951-1960; 822; 1 omslag
            - Notulen van een vergadering van een delegatie van de Vakgroep Smederij, de Stichting Vakopleiding Smecana, organisaties van handelaren in landbouwwerktuigen, vertegenwoordigers van de Rijksnijverheidsdienst en van het ministerie met betrekking tot het invoeren van vestigingseisen voor de branche tractoren en landbouwwerktuigen, 1953; 823; 1 stuk
            - Stukken betreffende het te voeren vestigingsbeleid, 1953-1966; 824-828; 1 pak en 4 omslagen
              - Totstandkoming nota vestigingsbeleid, 1953, 824; 1 pak
              - Beleid ten aanzien van vestiging groothandel, 1955-1958, 825
              - Wijze van aanvragen vergunningen en verklaringen, 1961-1966, 826
              - Totstandkoming vierde nota vestigingsbeleid, 1963, 827
              - Geven van advies door hoofdbedrijfschappen, 1964-1965, 828
            - Stukken betreffende het ontwerpen van een vragenlijst ten behoeve van een vestigingsvergunning krachtens de VB 1954, alsmede ten behoeve van de middenstandsstatistiek, 1954-1958; 829; 1 omslag
            - Stukken betreffende benoeming en ontslag van leden van de Adviescommissie Ministeriële Verklaringen, 1954-1964; 830; 1 omslag
            - Stukken betreffende de Commissie Adviezen Vestigingsregelingen van de S.E.R., 1954-1966; 831-832; 1 pak en 1 omslag
              - Het adviseren door de commissie, 1954-1966, 831; 1 pak
              - Goedkeuring benoeming leden, 1962, 832
            - Rapporten van de afdeling Wettelijke Voorzieningen aan de staatssecretaris inzake de stand van voorbereiding van de vestigingswetgeving, 1955-1962; 833; 1 pak
            - Stukken betreffende behandeling van verzoeken van ondernemers en instellingen aangaande toepassing van vestigingsvoorwaarden, 1955-1965; 834-839; 6 omslagen
              - Verzoek Algemeen Orgaan voor de Handel en met de Handel verwante Bedrijven op het Gebied van Landbouw, Visserij en Voedselvoorziening om wijziging van het uitvoeringsbesluit VB 1954, 1955-1956, 834
              - Verzoek Singers Maatschappij N.V. om ontheffing krachtens artikel 11aa van de VWK 1937, 1961-1963, 835
              - Verzoek Stichting Pharmaceutische Kleinhandelsconventie om staking verlening ontheffingen uitoefening drogisterijbedrijf, 1962, 836
              - Verzoek fabrikant van betonwaren om bemiddeling inzake weigering erkenning als betonfabrikant, 1963, 837
              - Verzoek aannemer om bemiddeling inzake weigering door de S.E.R. van verklaring vakbekwaamheid, 1964, 838
              - Gratieverzoeken van overtreders van vestigingvoorschriften, 1965, 839
            - Stukken betreffende de coördinatie van de registratie van ondernemingen in samenwerking met de KvK en F en publiekrechtelijke bedrijfsorganen, 1956-1959; 840; 1 omslag
            - Stukken betreffende benoeming van leden van de Adviescommissie Vergunningen voor Tussenpersonen in Onroerende Goederen, 1956-1962; 841; 1 omslag
            - Stukken betreffende inschakeling van het Hoofdbedrijfschap Ambachten als adviesorgaan bij de voorbereiding van vestigingsbesluiten voor ambachtsbedrijfstakken, 1957; 842; 1 omslag
            - Verslagen van KvK en F betreffende de uitvoering van artikel 27 van de VB 1954 tot aanvrage van vereiste vergunningen door bedrijven, 1959; 843; 1 omslag
            - Stukken betreffende inschakeling van de Publiekrechtelijke Bedrijfsorganisaties bij de uitvoering van de VB 1954, 1959; 844; 1 omslag
            - Correspondentie met de Algemene Vereniging voor de Centrale Verwarmingsindustrie inzake vestigingsaangelegenheden, 1959-1965; 845; 1 omslag
            - Stukken betreffende het overdragen aan de S.E.R., door middel van delegatiebeschikkingen, van de bevoegdheid tot het verlenen van ontheffing van een bij een vestigingsbesluit gegeven verbod tot uitoefening van een daarbij aangewezen bedrijf, 1960-1963; 846; 1 pak
            - Stukken betreffende harmonisatie van vestigingseisen tussen de landen van de Benelux, 1960-1963; 847; 1 omslag
            - Staat van afgekondigde vestigingsbesluiten op grond van de VB 1954, alsmede een staat van bedrijven waarvoor een vestigingsregeling geldt, met bijlagen, 1962-1965; 848; 1 omslag
            - Stukken betreffende aanwijzing van bewijsstukken waaruit het voldoen aan de in de vestigingsbesluiten vermelde eisen van handelskennis kan blijken, alsmede betreffende totstandkoming en wijziging van besluiten tot aanwijzing van deze bewijsstukken, 1962-1965; 849; 1 omslag
            - Stukken betreffende de financiële controle bij de afdeling Uitvoering Vestigingswetten en verhoging van het examengeld voor het middenstandsdiploma, 1963; 850; 1 omslag
            - Stukken betreffende overleg omtrent verrekening, verdeling en verhoging van aanvraaggelden, verschuldigd krachtens de VB 1954, 1963-1964; 851; 1 omslag
            - Stukken betreffende kennisname van de situatie in Drenthe ten aanzien van de vestiging van het middenen kleinbedrijf, 1964; 852; 1 omslag
            - Notulen van vergaderingen van de hoofdafdeling Gewestelijke Aangelegenheden en Voorlichting met betrekking tot de VWK 1937 en de VB 1954, met bijlagen, 1964-1965; 853; 1 omslag
          - Winkelsluiting, 2.2.7.4.A.7
            - Staten houdende gegevens over afwijkingen, per provincie, van de Winkelsluitingswet 1930 inzake openingsen sluitingstijden van winkels in verschillende gemeenten, z.d.; 854; 1 pak
            - Stukken betreffende uitvoering van de Winkelsluitingswetten 1930 en 1951, 1948-1978; 855-856; 1 pak en 1 omslag
              - Verstrekking inlichtingen omtrent uitvoering, 1948-1965, 855; 1 omslag
              - Goedkeuring ontheffingen en verordeningen gemeentebesturen, voorbeeldstukken 1948-1978, 856
            - Stukken betreffende bemoeienis met de vaststelling en wijziging van de ventverordening van het openbaar lichaam 'de Noordoostelijke polder', 1950-1958; 857; 1 omslag
            - Stukken betreffende behandeling in de Eerste Kamer, wijziging, uitvoering en toepassing en consequenties van arbeidstijdverkorting voor de Winkelsluitingswet 1951, 1951-1961; 858; 1 omslag
            - Stukken betreffende vernietiging van gemeentelijke winkelsluitingsverordeningen, 1951-1963; 859-861; 3 omslagen
              - Bemoeienis met mogelijke vernietiging verordening Meppel, 1951-1959, 859
              - Bemoeienis met vernietiging verordening 's-Hertogenbosch, tevens dienende als jurisprudentie, 1952-1954, 860
              - Behandeling verzoeken vernietiging verordeningen, 1963, 861
            - Stukken betreffende wijzigingen van de Winkelsluitingswet 1951, 1952-1961; 862-864; 2 pakken en 1 omslag
              - Advisering aangaande verzoeken bedrijfsleven en de KvK en F inzake wijzigingen Winkelsluitingswet 1951, 1952-1957, 862; 1 omslag
              - Totstandkoming Winkelsluitingswet 1951, 1954-1958, 863
              - Totstandkoming Winkelsluitingswet 1951, 1956-1961, 864
            - Stukken betreffende behandeling van uitzonderingen op de regel bij de uitvoering van de Winkelsluitingswet 1951, 1952-1978; 865-874; 8 omslagen, 2 pakken
              - Groningen, 865
              - Drenthe, 866
              - Overijssel, 867
              - Gelderland, 868
              - Utrecht, 869
              - Noord-Holland, 870
              - Zuid-Holland, 871; 1 pak
              - Zeeland, 872; 1 pak
              - Noord-Brabant, 873
              - Limburg, 874
            - Stukken betreffende behandeling van de problematiek bij de uitvoering van de Winkelsluitingswet 1951 ten aanzien van de broodbezorging en -verkoop vanuit een winkel of rechtstreeks vanuit een fabriek, bakkerij of depot, 1953-1963; 875; 1 omslag
            - Stukken betreffende het opvragen bij rechtbanken van rechterlijke uitspraken op het gebied van overtreding van de Winkelsluitingswet 1951, 1954; 876; 1 omslag
            - Stukken betreffende bepaling van de wijze van controle door de Economische Controle Dienst op naleving van de Winkelsluitingswet 1951 door verschillende gemeenten, 1954-1963; 877; 1 omslag
            - Stukken betreffende het adviseren over de wenselijkheid tot instelling van een halve-dagsluiting en een koopavond, 1956-1957; 878; 1 omslag
            - Stukken betreffende wijziging van de Winkelsluitingswet 1951 en totstandkoming van de Algemene maatregel van bestuur inzake de toepassing van de artikelen 14-16 van de Winkelsluitingswet 1951, 1957-1960; 879; 1 omslag
            - Stukken betreffende beantwoording van vragen van de Tweede-Kamerleden Brautigam en Voogd, over de Winkelsluitingswet 1951, 1965; 880; 1 omslag
            - Stukken betreffende bemiddeling inzake een geschil tussen de KvK en F voor Noordoost Gelderland en de Nederlandse Bond van Kleinhandelaren in Aardappelen, Groenten en Fruit aangaande wijziging van de winkelsluitings- en vakantieregeling voor de detailhandel, 1965; 881; 1 omslag
          - Ambachtsaangelegenheden, 2.2.7.4.A.8
            - Stukken betreffende reorganisatie van de Stichting ter bevordering van den Afzet van Producten van Ambacht en Kunstnijverheid in Binnen- en Buitenland en de liquidatie van het Verkoopkantoor voor Ambachts- en Kunstnijverheidsproducten (V.A.K.), welke als commerciëel orgaan door de stichting in het leven was geroepen, 1945-1948; 882; 1 omslag
            - Stukken betreffende het verlenen van subsidie aan en het overleg inzake de werkzaamheden van het Centraal Orgaan voor het Scheppend Ambacht (C.O.S.A.), 1948-1965; 883; 1 pak
            - Stukken betreffende beoordeling van een verzoek om steun aan het werk van de Stichting Ambachtscentrum te Rotterdam, 1954; 884; 1 omslag
            - Stukken betreffende bemoeienis met de opzet van een telling van de branches van het ambacht door het Centraal Bureau voor de Statistiek, 1954-1957; 885; 1 omslag